臺灣高等法院刑事判決
111年度交上易字第117號
上  訴  人  
即  被  告  林麗英




上列上訴人即被告因公共危險案件，不服臺灣新北地方法院110
年度審交易字第1093號，中華民國110年12月22日第一審判決(起
訴案號：臺灣新北地方檢察署110年度偵字第30848號)，就科刑
部分提起上訴，本院判決如下：
    主  文
上訴駁回。
    理  由
一、上訴人即被告林麗英(下稱被告)就原判決關於認定犯罪事實
    部分未上訴，此部分非本院審判範圍。就犯罪事實、論罪與
    量刑有關者，援用原判決所載(如附件)。
二、上訴意旨略以：我承認有飲用麻油雞及吐氣所含酒精濃度達
    每公升0.32毫克，請求罰金不要那麼多，我的經濟上有困難
    ，現在要照顧身心障礙者，請求罰少一點，希望可以分期等
    語。  　　
三、上訴駁回之理由：
(一)原審量刑審酌事由：
　　審酌被告知悉酒精成分對人之意識具有不良影響，酒後駕車
    對一般往來之公眾及駕駛人自身皆具有高度危險性，既漠視
    自己安危，亦罔顧公眾安全，於服用酒類後，吐氣所含酒精
    濃度達每公升0.32毫克，仍騎乘機車，行駛於市區道路，並
    發生自摔之交通事故，其行為對於交通安全已生危害，兼衡
    被告為國中畢業之教育程度(見原審卷附個人戶籍資料查詢
    結果)、前未曾有犯罪紀錄，素行尚稱良好，於原審審理時
    自陳之家庭經濟生活狀況(見原審審判筆錄第4頁)及犯後否
    認犯行之態度等一切情狀，量處有期徒刑2月，並諭知如易
    科罰金之折算標準。
(二)按「駕駛動力交通工具而有下列情形之一者，處3年以下有
    期徒刑，得併科30萬元以下罰金：吐氣所含酒精濃度達每
    公升零點二五毫克或血液中酒精濃度達百分之零點零五以上
    。」；又「主刑之種類如下：‥有期徒刑：2月以上15年以
    下。但遇有加減時，得減至2月未滿，或加至20年。‥」刑法
    第185條3第1項第1款、第33條第3款明文規定。可知在無加
    重或減輕事由時，駕駛動力交通工具而吐氣所含酒精濃度達
    每公升0.25毫克以上者，罪既成立，量處有期徒刑2月(得易
    科罰金)，為法定最低度刑，合先敘明。
(三)被告於如原審犯罪事實所認定之時間、地點，吐氣所含酒精
    濃度達每公升0.32毫克，猶騎乘機車上路，嗣於同日凌晨騎
    乘機車自摔肇事，並失去意識，經路人報警送醫救治並採驗
    酒精濃度等情，對此客觀事實被告固無爭執，然就何以吐氣
    所含酒精濃度達每公升0.32毫克乙事，被告於原審審理時否
    認喝酒，辯稱：是喝了感冒糖漿云云，可見被告於原審審理
    時係否認犯罪之態度。而被告上訴本院，雖已認罪，供稱我
    是喝麻油雞，喝後就騎機車等語(見本院卷第49頁)。惟按量
    刑輕重，係屬法院得依職權裁量之事項，苟其量刑已以行為
    人之責任為基礎，並斟酌刑法第57條各款所列情狀，而未逾
    越法定刑度或有濫用權限情事，即不得任意指為違法（最高
    法院75年台上字第7033號裁判、98年度台上字第5002號判決
    意旨參照）。本件原判決以被告之責任為基礎，具體審酌刑
    法第57條所列各款情狀，在罪刑原則下適正行使其量刑之裁
    量權，且就刑法第57條各款事由詳為審酌並敘明理由，且所
    裁量之刑度為法定最低度刑，既未逾越法定刑度，亦無濫用
    自由裁量之權限，是原審就被告所犯上開之罪，所量處之刑
    尚屬適法，無違比例原則，亦無顯然失出之情，要難指為違
    法。至被告上訴所陳請求罰少一點，希望可以分期等語，顯
    係判決確定後，檢察官執行刑罰之事宜，是被告據此上訴，
    指摘原判決量刑不當，顯係就原審量刑之適法職權行使，漫
    事指摘，為不足採，被告本件上訴，核無理由，應予駁回。
四、末按「受2年以下有期徒刑、拘役或罰金之宣告，而有下列
    情形之一，認以暫不執行為適當者，得宣告2年以上5年以下
    之緩刑，其期間自裁判確定之日起算：未曾因故意犯罪受
    有期徒刑以上刑之宣告者。前因故意犯罪受有期徒刑以上
    刑之宣告，執行完畢或赦免後，5年以內未曾因故意犯罪受
    有期徒刑以上刑之宣告者」，刑法第74條第1項明文規定，
    是宣告之緩刑，應就被告有無再犯之虞及能否由於刑罰之宣
    告而策其自新，以斟酌其有無暫不執行為適當之情形。本件
    被告明知飲用含酒類的麻油雞，仍冒然騎乘機車上路，竟於
    騎乘中路倒肇事，並失去意識，經路人報警送醫救治等情，
    可見被告酒後駕駛動力交通工具之危害非輕，既危及自己性
    命，並危害其他用路人之人身安全，且犯罪後一再飾詞狡飾
    ，難認其已知悔悟而無再犯之虞，是被告請求本院為緩刑宣
    告云云，難認有暫不執行刑罰之情形，尚難許可。　　
據上論斷，應依刑事訴訟法第368條，判決如主文。
本案經檢察官洪三峯提起公訴，檢察官劉成焜到庭執行職務。
中　　華　　民　　國　　111 　年　　6 　　月　　28　　日
                  刑事第十三庭  審判長法　官  洪于智
                                      法　官  黃玉婷
                                      法　官  黃惠敏
以上正本證明與原本無異。
不得上訴。
                                      書記官  吳錫欽
中　　華　　民　　國　　111 　年　　6 　　月　　29　　日
附錄：本案論罪科刑法條全文
中華民國刑法第185條之3
駕駛動力交通工具而有下列情形之一者，處二年以下有期徒刑，
得併科二十萬元以下罰金：
一、吐氣所含酒精濃度達每公升零點二五毫克或血液中酒精濃度
    達百分之零點零五以上。
二、有前款以外之其他情事足認服用酒類或其他相類之物，致不
    能安全駕駛。
三、服用毒品、麻醉藥品或其他相類之物，致不能安全駕駛。
因而致人於死者，處三年以上十年以下有期徒刑；致重傷者，處
一年以上七年以下有期徒刑。
曾犯本條或陸海空軍刑法第五十四條之罪，經有罪判決確定或經
緩起訴處分確定，於五年內再犯第一項之罪因而致人於死者，處
無期徒刑或五年以上有期徒刑；致重傷者，處三年以上十年以下
有期徒刑。